臺灣新北地方法院刑事判決　　　　　 110年度審易字第1486號
公　訴　人　臺灣新北地方檢察署檢察官
被　　　告　李瑋宏






上列被告因竊盜案件，經檢察官提起公訴（110 年度偵字第2643
8 號），被告於本院準備程序進行中，就被訴事實為有罪之陳述
，經本院告知簡式審判程序之旨，並聽取當事人之意見後，裁定
依簡式審判程序審理，判決如下：
    主  文
李瑋宏侵入住宅竊盜，處有期徒刑柒月。未扣案之犯罪所得皮夾
、零錢包各壹個、新臺幣壹仟伍佰捌拾元均沒收，於全部或一部
不能沒收或不宜執行沒收時，追徵其價額。
    事  實
一、李瑋宏於民國109 年1 月8 日3 時58分許，騎乘車號000-00
    0 號普通重型機車，行經新北市○○區○○路0 段000 巷00
    號2 樓李志忠住處，見該處窗戶未關閉，認有機可趁，竟意
    圖為自己不法之所有，基於竊盜之犯意，從未關閉之窗戶侵
    入屋內，竊取李志忠所有置於客廳桌上之側背包內之皮夾（
    內有現金新臺幣【下同】1,500 元、國民身分證、全民健康
    保險卡、汽車駕照、機車駕照、機車行照、臺灣銀行金融卡
    、中國信託銀行信用卡、台新銀行信用卡、家樂福會員卡各
    1 張）及零錢包（內含零錢80元）各1 個，得手後旋即騎乘
    上開機車離去。嗣經李志忠發現遭竊，報警處理，經警調閱
    附近監視器錄影畫面，始循線查悉上情。
二、案經李志忠訴由新北市政府警察局土城分局報告臺灣新北地
    方檢察署檢察官偵查起訴。
    理  由
一、按除被告所犯為死刑、無期徒刑、最輕本刑為3 年以上有期
    徒刑之罪或高等法院管轄第一審案件者外，於第一次審判期
    日前之準備程序進行中，被告先就被訴事實為有罪之陳述時
    ，審判長得告知被告簡式審判程序之旨，並聽取當事人、代
    理人、辯護人及輔佐人之意見後，裁定進行簡式審判程序，
    刑事訴訟法第273 條之1 第1 項定有明文。經核本件被告所
    犯係死刑、無期徒刑、最輕本刑為3 年以上有期徒刑以外之
    罪，其於準備程序中就被訴之事實為有罪陳述，經法官告知
    簡式審判程序之旨，並聽取公訴人及被告之意見後，本院爰
    依首揭規定，裁定改依簡式審判程序進行審理，合先敘明。
二、上揭犯罪事實，業據被告李瑋宏於警詢、偵查及本院審理時
    均坦承不諱，核與證人即告訴人李志忠於警詢時證述之情節
    相符，復有監視器畫面翻拍照片15張、車輛詳細資料報表1
    份、監視器錄影光碟1 片（見偵卷第15頁至第19頁、第21頁
    及偵卷證物袋）附卷可資佐證，足認被告前揭自白與事實相
    符，應堪採信。本案事證明確，被告上開犯行堪予認定，應
    予依法論科。
三、論罪科刑：
  ㈠核被告所為，係犯刑法第321 條第1 項第1 款之侵入住宅竊
    盜罪。
  ㈡爰審酌被告前已犯多起竊盜案件經法院判刑，現在監執行中
    ，有臺灣高等法院被告前案紀錄表可參，竟仍不知悔改，為
    圖一己私利，再犯本案侵入住宅竊盜犯行，足見其法治觀念
    薄弱，缺乏對他人財產權之尊重，除造成他人財物損失外，
    亦嚴重影響住宅安寧，所為應予非難，另考量其犯後坦承犯
    行，態度尚稱良好，兼衡其犯罪之動機、目的、手段、所竊
    得財物之價值，迄今未與告訴人達成和解賠償損失，及自陳
    專科肄業之智識程度，入監前從事生產管理、未婚、經濟狀
    況小康（見被告警詢筆錄受詢問人資料及本院卷第81頁）等
    一切情狀，量處如主文所示之刑。
四、沒收：
  ㈠被告犯本件犯行所竊得之皮夾、零錢包各1 個及其內現金共
    計1,580 元，均屬被告之犯罪所得，未據扣案，且未實際合
    法發還或賠償告訴人，宣告沒收亦無過苛、欠缺刑法上之重
    要性、犯罪所得價值低微，或為維持受宣告人生活條件之必
    要等情形，自應依刑法第38條之1 第1 項前段規定宣告沒收
    ，並依同條第3 項規定諭知於全部或一部不能沒收或不宜執
    行沒收時，追徵其價額。
  ㈡至被告所竊得告訴人之國民身分證、全民健康保險卡、汽車
    駕照、機車駕照、機車行照、臺灣銀行金融卡、中國信託銀
    行信用卡、台新銀行信用卡、家樂福會員卡各1 張等物，固
    屬被告之犯罪所得，惟均未扣案，且此等物品純屬個人身分
    證明、資格之用，倘告訴人申請註銷、掛失止付並補發新證
    件、金融卡，原證件、金融卡即失去功用，已不具刑法重要
    性，為免執行之困難，爰依刑法第38條之2 第2 項規定不予
    宣告沒收。
據上論斷，應依刑事訴訟法第273 條之1 第1 項、第299 條第1
項前段，判決如主文。
本案經檢察官黃彥琿提起公訴，檢察官林亭妤到庭執行職務。
中    華    民    國   110    年    10    月    29    日
                  刑事第二十三庭  法  官  藍海凝
上列正本證明與原本無異。
如不服本判決，應於判決送達後20日內敘明上訴理由，向本院提
出上訴狀 (應附繕本) ，上訴於臺灣高等法院。其未敘述上訴理
由者，應於上訴期間屆滿後20日內向本院補提理由書「切勿逕送
上級法院」。
                                  書記官  羅婉嘉
中    華    民    國   110    年    11    月     1    日
附錄本案論罪科刑法條全文：
中華民國刑法第321 條
犯前條第1 項、第2 項之罪而有下列情形之一者，處6 月以上5
年以下有期徒刑，得併科50萬元以下罰金：
一、侵入住宅或有人居住之建築物、船艦或隱匿其內而犯之。
二、毀越門窗、牆垣或其他安全設備而犯之。
三、攜帶兇器而犯之。
四、結夥三人以上而犯之。
五、乘火災、水災或其他災害之際而犯之。
六、在車站、港埠、航空站或其他供水、陸、空公眾運輸之舟、
    車、航空機內而犯之。
前項之未遂犯罰之。